【裁判字號】    99,消債更,91
【裁判日期】    990524
【裁判案由】    更生事件
【裁判全文】
臺灣板橋地方法院民事裁定            99年度消債更字第91號
聲  請  人
即  債務人  甲○○
上列當事人因消費者債務清理事件，聲請更生，本院裁定如下：
  主  文
債務人甲○○自中華民國九十九年五月二十四日下午四時起開始
更生程序。
本件得由司法事務官進行更生程序。
  理  由
一、按法院開始更生程序之裁定，應載明其年、月、日、時，並
    即時發生效力；法院裁定開始更生或清算程序後，得命司法
    事務官進行更生或清算程序，消費者債務清理條例第45條第
    1 項、第16條第1 項分別定有明文。
二、本件聲請人即債務人聲請意旨略以：債務人於民國95年8 月
    間參與中華民國銀行公會會員辦理消費金融案件無擔保債務
    協商機制，同意自95年8 月起，分108 期，利率6.00% ，且
    每月以新台幣（下同）22,862元繳納至清償完畢為止，共計
    約繳款506,924 元，債務人於協商時並無正常工作，兼職買
    賣直銷商品美容保養品每月平均可賺1 萬元，每月所繳金額
    加上必須負擔支出已超出債務人之能力範圍，而協商當時最
    大債權銀行國泰世華商業銀行股份有限公司只給予債務人14
    天考慮，未於14日內完成則視協商無效也不能再申請協商，
    是債務人在別無選擇下接受協商繳款，惟協商繳款金額、生
    活所需及母親之洗腎看護醫療自費等費用全靠債務人之配偶
    來協助支付，但97年開始配偶所自營的小吃店生意越來越差
    、收入也減少，而債務人又中年失業無法找到正職工作，在
    兩難於生活所需、母親之洗腎看護醫療費用及協商繳款之間
    取捨，而在無任何助力下債務人支撐到97年5 月才無力繳款
    造成毀諾，故債務人實有不可歸責於己之事由致履行顯有重
    大困難，且債務人無擔保或無優先權之債務總額未逾1,200
    萬元，復未經法院裁定開始清算程序或宣告破產，爰向法院
    聲請更生等語。
三、經查：債務人所主張之上開事實，業據提出財產及收入狀況
    說明書、債權人清冊、身分證正反面、戶籍謄本、勞工保險
    被保險人投保資料表、債務人、債務人配偶、債務人之母乙
    ○○、債務人之父周初綿之95至97年度綜合所得稅各類所得
    資料清單暨財產歸屬資料清單、債務人之子女林○○、林○
    ○之96至97年度綜合所得稅各類所得資料清單暨財產歸屬資
    料清單、房貸繳款明細、債務人之母乙○○之身心障礙手冊
    及死亡證明書、越南籍女傭薪資紀錄表、95年協商協議書、
    無擔保債務還款計劃、協商債務繳款明細表、財團法人金融
    聯合徵信中心當事人個人信用報告、勞工保險被保險人投保
    資料表、土地及建物登記謄本、水、電、電信費、學雜費繳
    費收據、地價稅、房屋稅、公共管理費繳款證明、債務人之
    98年度各類所得扣繳暨免扣繳憑單等件為證，並有本院依職
    權調得債務人之稅務電子閘門財產所得調件明細表在卷可稽
    （見本院卷第70頁至第74頁），此外，本件又查無債務人有
    消費者債務清理條例第6 條第3 項、第8 條或第46條各款所
    定駁回更生聲請之事由存在，則債務人聲請更生，應屬有據
    ，爰裁定如主文。
四、至於債務人於更生程序開始後，應另提出足以為債權人會議
    可決或經法院認為公允之更生方案以供採擇，俾免更生程序
    進行至依消費者債務清理條例第61條規定應行清算之程度，
    附此敘明。
中    華    民    國    99    年    5     月    24    日
                  民事第一庭  法  官  高文淵
上為正本係照原本作成
本件不得抗告
本裁定已於民國99年5月24日下午4時公告。
中    華    民    國    99    年    5     月    24    日
                              書記官  黃瀅螢

司法院資訊處製作；財團法人民間司法改革基金會備份。
